【裁判字號】    98,訴,356
【裁判日期】    980508
【裁判案由】    毒品危害防制條例
【裁判全文】
臺灣板橋地方法院刑事判決               98年度訴字第356號
公  訴  人  臺灣板橋地方法院檢察署檢察官
被      告  丁○○
義務辯護人  侯傑中 律師
上列被告因違反毒品危害防制條例案件，經檢察官提起公訴（97
年度偵字第10775 號、97年度偵續字第210 號），本院判決如下
：
    主  文
丁○○犯如附表所示之罪，各處如附表所示之宣告刑，應執行有
期徒刑伍年陸月，販賣第二級毒品所得財物現金計新臺幣壹仟元
沒收，如全部或一部不能沒收時，以其財產抵償之，扣案之00
00000000號行動電話壹支（含ＳＩＭ卡壹枚）沒收。
其餘被訴部分無罪。
    事  實
一、丁○○前因施用毒品案件，經裁定送觀察、勒戒後，認無繼
    續施用毒品之傾向，由板橋地方法院檢察署檢察官於民國97
    年2 月18日以97年度毒偵字第470 號、96年度毒偵字第7167
    號為不起訴處分確定，又因施用毒品案件，經本院以97年簡
    字6338號處有期徒刑3 月。詎仍不知悔改，丁○○明知安非
    他命係毒品危害防制條例所列管之第二級毒品，未經許可，
    不得非法製造、運輸、販賣、轉讓、施用或持有，竟基於販
    賣第二級毒品甲基安非他命以營利之犯意，分別：（一）丁○○於96年10月16日晚上，在臺北縣新莊市○○○街附近，
    以新台幣（下同）500 元之價格，將可供吸食3 至4 口的量
    之甲基安非他命1 包，販賣予乙○○。（二）復於96年10月
    16日2 時25分56秒，乙○○以0000000000號行動電話撥打給
    丁○○之0000000000號行動電話，約定以500 元之代價，向
    丁○○購買可供吸食3 至4 口的量之甲基安非他命1 包，並
    旋即於臺北縣新莊市○○○街附近完成交易。嗣於96年12月
    27日下午5 時，在臺北縣新莊市○○○街60號4 樓為警持搜
    索票當場查獲，並扣得丁○○所有供聯絡交易毒品所用之
    NOKIA 手機1 支及0000000000SIM 卡1 個，且扣得與本案無
    關之安非他命吸食器2 個、酒精燈1 個、分裝袋5 包、分裝
    鏟1 支、帳單2 張、電話聯絡簿2 張等物。
二、案經臺北縣政府警察局土城分局及臺北縣政府警察局刑事警
    察大隊報請臺灣板橋地方法院檢察署檢察官偵查起訴。
    理  由
壹、證據能力：
一、按被告以外之人於審判外之言詞或書面陳述，除法律有規定
    者外，不得作為證據，刑事訴訟法第159 條第1 項定有明文
    。本件證人乙○○、丙○○、王００於警詢時之供述，係被
    告以外之人於審判外之言詞陳述，為傳聞證據。被告丁○○
    之選任辯護人就上開供述之證據能力於本院準備程序中提出
    爭執，復查無得例外取得證據能力之情況，就欲以之直接或
    間接證明本案起訴犯罪事實成立與否的情況，應無證據能力
    ；然並不影響上開證人乙○○、丙○○、王００於警詢中之
    證詞，得作為「彈劾證據」，即得以之作為彈劾其之後在偵
    審中證詞可信度之證據，當無疑義。
二、末按被告以外之人於審判外之陳述，雖不符前4 條之規定，
    而經當事人於審判程序同意作為證據，法院審酌該言詞陳述
    或書面陳述作成時之情況，認為適當者，亦得為證據。當事
    人或辯護人於法院調查證據時，知有第159 條第1 項不得為
    證據之情形，而未於言詞辯論終結前聲明異議者，視為有前
    項之同意。刑事訴訟法第159 條之5 定有明文。本案言詞辯
    論終結前，被告及其辯護人同意被告以外之人於審判外之言
    詞陳述或書面陳述（上述一除外），有證據能力，揆諸上開
    規定，應認被告已同意上開各該證據方法得作為證據，而本
    院審酌上開各該證據均非非法取得之證據，並無證據力明顯
    過低之情形，復經本院於審判期日就上開證據依法進行調查
    、辯論，依法自有證據能力，附此敘明。
貳、有罪部分：
一、訊據被告丁○○矢口否認有上揭犯行，辯稱：伊沒有販賣甲
    基安非他命予證人乙○○，那時候伊與證人乙○○兩個人要
    一起去買毒品甲基安非他命，是跟伊朋友拿云云。惟查：
(一)、被告有於上開時間以500 元的代價販賣可供吸食3 至4 口的
    量的甲基安非他命予證人乙○○2 次等情，業據證人乙○○
    於偵查中證述：伊於去年9 月、10月，正確時間忘了，有向
    被告買安非他命，是以打電話買的，用伊的手機打他的手機
    ，取貨地點在電話中約的，每次買500 或1000元，約可吸3
    、4 次，有次去被告家看到，當時不知是毒品，後來好奇試
    用後才知被告有毒品，於96年10月17日2 時25分56秒以0000
    000000號碼打給被告丁○○0000000000號碼通話之監聽譯文
    ，是在說安非他命，是伊要與被告買毒品的事等語（見97年
    度偵字第10775 號偵查卷第23至24頁），其於審理時又證稱
    ：「（問：根據你在偵查中的證詞，你向被告買過三、四次
    安非他命，這三、四次安非他命吸起來，有無施用毒品的感
    覺？）有的有，有的沒有。（問：你所謂的有感覺和沒有感
    覺，是什麼樣的情形？）有感覺就是比較不會想睡覺，沒有
    感覺就是跟平常一樣，想睡就會睡。」、「（問：上述97年
    監報字第134 號卷第2 頁第9 則通聯譯文，根據你在警詢及
    偵查中的證詞，應該是你和被告在講安非他命的事情，是否
    如此？）是。」、「（問：該則譯文『他有打給你嗎？他等
    一下就打來了。你現在身上有東西嗎？我的東西都在他那邊
    ，我自己身上有留一點啦，你覺得剛剛那批怎麼樣？剛剛那
    批一碰到火就融化了，我跟根吸十口而已。有味道嗎？有點
    刺鼻，等一下要補多一點喔。好。』你們講的安非他命施用
    下去有沒有感覺？）有感覺。（問：有點刺鼻是什麼意思？
    ）有施用安非他命的感覺。（問：上述通聯譯文所講的安非
    他命，是在何時、地買的？）應該是96年10月17日凌晨2時
    25分通話時間前後，施用之後有一點感覺，『等一下要補多
    一點』的意思是要另外再買安非他命。『剛剛那一批怎樣』
    的購買時間是96年10月16日晚上。（問：是等到什麼時候再
    補？）10月17日2 點25分之後，時間不記得。（問：二次購
    買的地點在哪裡？）新莊市○○○街路邊騎樓下。（問：購
    買的價錢？）五百到一千。（問：你都是買多少數量？）他
    給我都是一包，但我不曉得裡面的量。被告是說0.02 5公克
    ，我不曉得實際是多少，我在偵查中說可以吸三、四次，是
    指一包可以吸三、四口。」、「（問：剛剛監聽譯文裡面，
    你為什麼會跟被告說『等一下要補多一點』，一般來講，是
    說要買一張或是買多少，為什麼你是說要補多一點，跟一般
    購買者不同？）比如說我這個時間買，然後這個時間後，剛
    剛的東西已經用完了，所以再打一通，叫他東西再補給我多
    一點，因為我一般買的量不是五百就是一千，就是看他東西
    能不能多給我一點。」等語明確（見本院98年3 月26日審理
    筆錄第3 至10頁），證人乙○○前後所述就下述通聯之毒品
    交易情節基本內容均一致，且證人乙○○與被告並無怨隙，
    應無設詞誣攀被告之理，況其陳述情節與通訊監察譯文俱無
    扞格，應堪信實。
(二)、此外，佐以證人乙○○於96年10月17日2 時25分56秒以0000
    000000號碼打給被告丁○○0000000000之號碼之通話之監聽
    譯文為：
    「乙○○：他有打給你嗎？
      丁○○：他等一下就打來了。
      乙○○：你現在身上有東西嗎？
      丁○○：我的東西都在他那邊，我自己身上有留一點啦，
              你覺得剛剛那批怎樣？
      乙○○：剛剛那批一碰到火就融化了，我剛剛吸十口而已
              。
      丁○○：有味道嗎？
      乙○○：有點刺鼻，等一下要補多一點喔」等語
      （見97年度監報字第134號偵查卷第2頁）。
    對照上開證人乙○○之證詞，可見證人乙○○已向被告買一
    次甲基安非他命，又向被告丁○○表示欲再購買甲基安非他
    命，雙方並進而完成交易，足認被告丁○○確有販賣第二級
    毒品甲基安非他命二次予證人乙○○，此外，並有被告所有
    供聯絡毒品交易所用之0000000000號行動電話1 支（含ＳＩ
    Ｍ卡1 個）扣案可資佐證。至證人乙○○雖無法具體指述其
    向被告購買毒品之價格究竟為500 元或1000元，然依「罪疑
    唯輕」原則，本院爰認定其每次購買毒品之價格為500 元，
    附此敘明。
(三)、第查，本案被告雖否認有販賣第二級毒品甲基安非他命予乙○○之犯行，惟按販賣毒品係政府嚴予查緝之違法行為，且
    毒品可任意分裝或增減其分量，而每次買賣之價量，亦隨時
    依雙方關係之深淺、當時之資力、需求程度及對行情之認知
    等因素，機動的調整，因之販賣之利得，除經被告坦承犯行
    ，或帳冊價量均記載明確外，委難查得實情，是縱未確切查
    得販賣賺取之實際差價，但除別有事證，足認係按同一價格
    轉讓，確未牟利之情形外，尚難執此認非法販賣之事證有所
    不足，致知過坦承者難辭重典，飾詞否認者反得逞僥倖，而
    失情理之平；且安非他命市價甚鉅，取得不易，凡為販賣之
    不法行為者，苟無利可圖，應無甘冒持有毒品遭查獲之極大
    風險，無端親送至交易處所，義務為該買賣之工作，是其販
    入之價格必較售出之價格低廉，而有從中賺取買賣差價牟利
    之意圖及事實，應屬符合論理法則且不違背社會通常經驗之
    合理判斷。是被告販賣安非他命予證人乙○○，有從中賺取
    差價牟利之營利意圖，已屬灼然。
(四)、綜上所述，被告上開販賣第二級毒品犯行事證明確，被告空
    言否認犯行，無從建立合理懷疑而推翻前揭積極證據，尚難
    採信。從而被告此部分犯行已堪認定，自應依法論科。
二、論罪科刑：
(一)、核被告所為，係犯毒品危害防制條例第4 條第2 項之販賣第
    二級毒品罪。被告在販賣前持有第二級毒品之低度行為，為
    販賣之高度行為所吸收，不另論罪。又被告前後2 次販賣甲
    基安非他命犯行，犯意各別，應分論併罰。
(二)、而販賣第二級毒品之法定刑為「無期徒刑或7 年以上有期徒
    刑，得併科新臺幣7 百萬元以下罰金」，然同為販賣毒品之
    人，其原因動機不一，犯罪情節未必盡同，或有大盤毒梟者
    ，亦有中、小盤之分，甚或僅止於吸毒者友儕間為求互通有
    無之有償轉讓者亦有之，其販賣行為所造成危害社會之程度
    自屬有異，法律科處此類犯罪，所設之法定最低本刑卻同為
    「無期徒刑或7 年以上有期徒刑」，不可謂不重，於此情形
    ，倘依其情狀處以有期徒刑，即足以懲儆，並可達防衛社會
    之目的者，自非不可依客觀之犯行與主觀之惡性二者加以考
    量其情狀，是否有可憫恕之處刑，以符合罪刑相當原則，據
    此，本件被告並無販賣毒品前科，就被告所販賣之甲基安非
    他命重量尚屬非鉅，次數亦非多，已取得財物僅1000元，與
    多次、大量出售甲基安非他命，以賺取巨額價差者，尚屬有
    別，其以情節論，惡性容非重大不赦，並其初次犯此重罪，
    若科處最輕本刑7 年以上有期徒刑，尚嫌過重，實屬情輕法
    重，在客觀上足以引起一般之同情，容有堪資憫恕之處，爰
    就被告前揭所為販賣第二級毒品罪部分均依刑法第59條規定
    酌減其刑。
(三)、爰審酌販賣行為乃煙毒禍害之源，其源不斷，則流毒所及，
    非僅多數人之生命、身體受其侵害，且社會、國家之法益亦
    不能免，當非個人一己之生命、身體法益所可比擬，暨其素
    行尚可，有臺灣高等法院被告前案紀錄表1 份可憑，智識程
    度（高中肄業），及其犯罪之動機、目的、手段、販賣甲基
    安非他命，影響國民身心健康及社會治安，犯罪所生危害非
    輕，以及被告販賣甲基安非他命之次數為2 次，販賣毒品之
    數量尚屬非鉅，且被告於本院審理時未坦承犯行之態度等一
    切情狀，分別量處如主文所示之刑，並定其應執行之刑，以
    示警懲。
三、公訴意旨另以：被告丁○○明知安非他命係毒品危害防制條
    例所列管之第二級毒品，未經許可，不得非法製造、運輸、
    販賣、轉讓、施用或持有，竟基於販賣第二級毒品之犯意，
    先於不詳時日，在不詳之地點，向姓名年籍不詳綽號「阿滿
    、文仁」之成年男子購入甲基安非他命而持有之，因認被告
    所為另涉犯販賣第二級毒品罪嫌，然查此部分販入行為，並
    無確切佐證可證明被告確有營利意圖而成立販賣行為，而按
    意圖營利販入毒品之行為與販入後第一次販賣毒品予他人之
    行為，兩者為接續犯關係（最高法院97年度台上字第2615號
    判決參照），故就此部分販入行為，爰不另為無罪諭知。
四、沒收：
(一)、按依毒品危害防制條例第19條第1 項：「犯同條例第四條至
    第九條、第十二條、第十三條或第十四條第一項第二項之罪
    者，其供犯罪所用或因犯罪所得之財物均沒收之，如全部或
    一部不能沒收時，追徵其價額或以其財產抵償之」，係採義
    務沒收主義，故販賣毒品所得之金錢，如能認定確係販賣毒
    品所得之款項，均應宣告沒收，不以當場搜獲扣押者為限（
    最高法院93年臺上字第2670號判決意旨參照），是販賣毒品
    所用之物或所得之金錢，無論已否扣案，如仍屬存在，即應
    依法沒收。本件被告販賣第二級毒品之所得現金共1000元，
    為被告販賣上揭毒品所得之財物，應依毒品危害防制條例第
    19條第1 項之規定宣告沒收，如全部或一部不能沒收時，以
    被告之財產抵償之；又扣案之行動電話1 支（含0000000000
    號門號卡），為被告所有之物，業據其於本院審理時供明在
    卷，且此等物品係供被告犯本案各該販賣毒品罪所用之物，
    亦已如上述，爰依毒品危害防制條例第19條第1 項之規定宣
    告沒收。
(二)、至為警扣得之安非他命吸食器2 個、酒精燈1 個、分裝袋5
    包、分裝鏟1 支、帳單2 張、電話聯絡簿2 張等物，因被告
    自承有施用甲基安非他命之情形，且無具體事證證明與本案
    販賣毒品犯行有關，無從依法宣告沒收，附此敘明。
參、無罪部分：
一、公訴意旨另略以：被告丁○○明知安非他命係毒品危害防制
    條例所列管之第二級毒品，未經許可，不得非法製造、運輸
    、販賣、轉讓、施用或持有，竟基於販賣第二級毒品之犯意
    ，先於不詳時日，在不詳之地點，向姓名年籍不詳綽號「阿
    滿、文仁」之成年男子購入安非他命後，分別於：（一）於
    96年10月22日5 時28分29秒，丙○○以0000000000號行動電
    話撥打給丁○○之0000000000號行動電話，內容為「我在你
    家樓下。你帶甚麼來？電腦螢幕。等我我馬上到」，約定以
    電腦螢幕交換毒品，或以每次1000元之代價，向被告購買不
    詳數量之安非他命數次，並於臺北縣新莊市○○○街、新莊
    市○○路上小北百貨附近完成交易。（二）自95年12月間至
    96年12月27日止，與少年甲○○（姓名年籍詳卷）共同在臺
    北縣新莊市○○○街60號4 樓，販賣第二級毒品安非他命與
    不特定人，嗣於96年12月27日下午5 時，在臺北縣新莊市○○○街60號4 樓為警持搜索票當場查獲，並扣得安非他命吸
    食器2 個、酒精燈1 個、分裝袋5 包、分裝鏟1 支、帳單2
    張、電話聯絡簿2 張、NOKIA 手機1 支、0000000000SIM 卡
    1 個，另於王姓少年之住處查獲安非他命殘渣袋7 個、吸食
    器1 組、分裝袋1 包、行動電話1 支等物。因認被告丁○○
    所為，涉犯毒品危害防制條例第4 條第2 項之販賣第二級毒
    品罪嫌。
二、按犯罪事實應依證據認定之，無證據不得認定其犯罪事實；
    又不能證明被告犯罪者，應諭知無罪之判決，刑事訟訴法第
    154 條第2 項、第301 條第1 項分別定有明文。次按刑事訴
    訟法上所謂定犯罪事實之證據，係指足以認定被告確有犯罪
    行為之積極證據而言，該項證據自須適合於被告犯罪事實之
    認定，始得作為斷罪之資料，而認定不利於被告之事實，須
    依積極證據，苟積極證據不足為不利於被告事實之認定時，
    即應為有利於被告之認定，更不必有何有利之證據；事實審
    法院對於證據之取捨，依法雖有自由判斷之權，然積極證據
    不足證明犯罪事實時，被告之抗辯或反證縱屬虛偽，仍不能
    以此資為積極證據應予採信之理由；最高法院29年上字第31
    05號、30年上字第482 、816 號分別著有判例可資參照。且
    刑事訴訟上證明之資料，無論其為直接證據或間接證據，均
    須達於通常一般之人均不致於有所懷疑，而得確信其為真實
    之程度，始得據為有罪之認定，若其關於被告是否犯罪之證
    明未能達此程度，而有合理性懷疑之存在，致使無從形成有
    罪之確信，根據「罪證有疑、利於被告」之證據法則，即不
    得遽為不利被告之認定，最高法院亦著有76年度台上字第49
    86號判例意旨可資參照。再我國刑事訴訟制度業已修正為以
    當事人進行主義為主，職權進行主義為輔，檢察官立於原告
    之地位，其對於被告之犯罪事實，本負有積極舉證之義務，
    且刑事被告原無自證無罪之義務，其在訴訟上所為之辯解，
    只須達於對起訴事證提出合理質疑之程度為已足，檢察官如
    對於被告所為之辯解仍有爭執，即應依照刑事訴訟法第161
    條之規定，自負積極舉證之責，合先敘明。
三、公訴人認被告丁○○涉有上開販賣第二級毒品罪嫌，無非係
    以(一)被告丁○○於警詢及偵查中之供述；(二)證人丙○○於警
    詢及偵查中之證述；(三)門號0000000000號行動電話之雙向通
    聯紀錄；(四)證人王００於警詢時及偵查中之證述；(五)搜索扣
    押筆錄、扣押物品目錄表、分裝袋5 包、分裝鏟1 支、帳單
    2 張、電話聯絡簿2 張、NOKIA 手機1 支、0000000000SIM
    卡1 個、安非他命殘渣袋7 個、吸食器1 組、分裝袋1 包、
    行動電話1 支等物為其論據，惟訊據被告堅決否認有此部分
    販賣安非他命之犯行，辯稱：證人丙○○有欠伊錢，因為他
    沒有錢還，伊剛好缺電腦螢幕，就用其電腦螢幕來抵債，伊
    亦沒有與證人王００共同販賣安非他命予他人等語。
四、經查：
(一)、於96年10月22日5 時28分29秒，證人丙○○固有以00000000
    00號行動電話撥打給丁○○之0000000000號行動電話，內容
    為「我在你家樓下。你帶甚麼來？電腦螢幕。等我我馬上到
    」等語（見97年度監報字第134 號偵查卷第7 頁），證人證
    人丙○○固於偵查中證稱：伊曾於96年10月間拿液晶電腦螢
    幕向被告丁○○換毒品，電腦換了約1 千元安非他命，吸了
    2 、3 次就用完了，是在新莊但路名不記得等語（見97年度
    偵字第10775號偵查卷第78、79頁）。
(二)、然證人丙○○於本院審理時則證稱：「（問：你帶電腦螢幕
    去找被告是要做什麼？）交換毒品。（辯護人問：交換什麼
    毒品？）不太記得。」、「（問：你在96年10月間，施用安
    非他命有多久的歷史？）可能就幾天而已。因為好奇而施用
    。（問：你知不知道你跟被告交換到的毒品，是什麼種類的
    毒品？）不敢確定，但應該是安非他命。」、「（問：你跟
    丁○○拿毒品之前，有跟他約定要拿什麼種類的毒品嗎？）
    沒有。（問：你們交換的時候，丁○○有告訴你他拿什麼東
    西給你嗎？）沒有。（問：既然他沒有告訴你他拿什麼東西
    給你，你卻知道要用打火機燒烤？）丁○○有用類似的樣子
    示範給我看。（問：你剛剛說你吸他給你的東西，你沒有什
    麼感覺，你認為吸了之後，應該是什麼感覺？）我也不知道
    。」、「（問：你和被告買了好幾次毒品，經過你施用後，
    都沒有任何感覺嗎？）一開始是... 我也不太會形容，後來
    就滿正常。一開始施用起來會覺得做事情比較有點執著，會
    反覆做同樣的事，就是比平常做事情比較多，比較不會累，
    但身體還是會疲倦，還是會想睡覺，比較能撐，比較能多做
    一點事情。（問：你施用向被告買的毒品後，是否有提神作
    用？）一開始施用下去的感覺有提神的作用，隔了一陣子就
    又回復正常。（問：上述你用電腦螢幕向被告交換來的毒品
    ，經你施用後，完全沒有任何一點感覺嗎？）應該是心理作
    用，我那次是想說施用下去會不會跟先前施用向被告買來的
    毒品一樣，剛施用下去會比較有精神，但那次施用的結果並
    沒有這樣的現象。」等語（見本院98年3 月26日審理筆錄第
    12至18頁），依上開證人丙○○之證詞，證人丙○○向被告
    拿到毒品施用的結果陳稱並沒有感覺，則即使被告確有交付
    毒品與證人丙○○，也因為沒有藥效，而未能確認被告所交
    付之物是否含有安非他命之第二級毒品之成分，是被告所交
    付予證人丙○○之東西，是否為安非他命即有可疑，是依上
    開證人丙○○之證詞，即無法認定被告確有販賣安非他命予
    證人丙○○。
(三)、第查，證人王００固於警詢時陳稱：伊有幫助被告丁○○販
    賣安非他命，幫助他拉客人，如果有別人要買安非他命毒品
    時，伊會叫對方打行動電話0000000000給他，還有就是他會
    拿安非他命給伊，叫伊幫忙送，然後再跟伊收錢，時間在96
    年1 月份接近農曆年前，到96年10月底左右，他會在事成之
    後，分一些安非他命毒品給伊施用等語（見97年度偵字第15
    70號偵查卷第34頁）；於97年5 月28日偵查時陳稱：伊有幫
    別人向丁○○拿毒品安非他命等語（見97年度偵續字第210
    號偵查卷第16頁），然嗣於97年8 月18日偵查時，皆以保緘
    默方式回應檢察官之問題（見同上偵查卷第33頁），於本院
    審理時則陳稱：「（問：提示97偵1570號偵卷第34頁警詢筆
    錄，這是你在警詢第二次筆錄，你第一次在警詢筆錄裡面並
    沒有提到你幫助被告販賣毒品的情形，為何你會在第一次筆
    錄做完的時候，主動向警方供稱你有幫助被告販賣毒品？）
    那時候是第一次筆錄完，警察一直問我，問說我是不是有在
    販賣毒品，我那時候想要快點結束，所以就說是，那時候一
    開始我被抓過去很緊張，想要快點結束，所以就順著警察說
    我有在幫被告販賣。（問：你在做第一次警詢筆錄的時候，
    你的家人有沒有在場？）有，我爸爸。（問：第一次筆錄做
    完之後，你爸爸有留在警察局嗎？）第一次筆錄做完，後來
    過一下下就走了。（問：剛才給你看的，作第二次警詢筆錄
    的時候，你有沒有家人在場？）沒有。（問：你有無幫助被
    告販賣安非他命？）沒有。（問：依照你在警察局第一份警
    詢筆錄，你有跟警方供稱你跟小蔡購買毒品，小蔡是指在庭
    被告丁○○，你這段供述是否實在？）不實。（問：為什麼
    你在警察局跟警察供稱你向被告買過毒品？）那時警察一直
    問我是否向小蔡買毒品，我那時候就沒有想很多，就跟警察
    說是。」等語（見本院98年4 月9 日審理筆錄第3 、4 頁）
    ，證人王００前後陳述反覆不一，已有可疑，況起訴書就被
    告與證人王００共同販賣第二級毒品安非他命予何人，均付
    之闕如，又證人王００上開偵查中陳稱有幫別人向丁○○拿
    毒品安非他命等語，然究竟係幫何人向被告拿毒品，亦不明
    確，是尚難以上開證人王００於97年5 月28日偵查中之證詞
    ，而逕為不利被告之認定。
(四)、至為警在被告住處扣得之分裝袋5 包、分裝鏟1 支、帳單2
    張、電話聯絡簿2 張、NOKIA 手機1 支、0000000000SIM 卡
    1 個等物，及在證人王００住處扣得之安非他命殘渣袋7 個
    、吸食器1 組、分裝袋1 包、行動電話1 支等物，被告陳稱
    ：「吸食器和酒精燈、分裝鏟是我的，是我用來施用安非他
    命的，分裝袋是我的，是為了怕回來要用毒品的時候不知道
    量多少，所以要分裝用的。電話簿是我的，是因為以前手機
    很容易用丟，所以用來記朋友的電話的，但裡面並沒有王０
    ０、乙○○、丙○○的電話號碼。帳單我不清楚，我沒有什
    麼帳好記，NOKIA 手機是我的，當時好像是插0000000000號
    卡，卡不是我辦的，是別人給我的。而王００那邊所扣得的
    物品，我就不太清楚。」等語，既無證據顯示上開扣案物品
    與本案上開販賣毒品相關聯，亦不足為不利被告認定。
五、綜據前述，被告與證人丙○○交易之毒品，是否確為安非他
    命，無從查知，而亦難以證人王００上開有瑕疵之證詞，逕
    為認定被告確有與證人王００共同販賣毒品予他人，檢察官
    起訴被告此部分犯嫌，所舉積極證據無從超越合理懷疑，是
    被告所辯並無此部分販賣毒品犯行，尚非絕無可信，自屬不
    能證明被告犯罪，既無從為被告有罪之確信，揆諸前開說明
    ，自應就此部分為被告無罪之諭知。
六、至依同前97年度偵字第1570號偵查卷第54頁至56頁所附電話
    通訊監察譯文所示，被告與王００，均可疑有毒品交易，另
    證人王００於本院98年4 月9 日審理時證稱：有施用過來自
    被告丁○○的安非他命等語（見上開審理筆錄第5 頁），然
    被告此部分犯行既未經起訴，本院無從審酌，宜由檢察官另
    行偵辦，附此敘明。
據上論斷，應依刑事訴訟法第299 條第1 項前段、第301 條第1
項，毒品危害防制條例第4 條第2 項、第19條第1 項，刑法第11
條前段、第59條、第51條第5 款，判決如主文。
本案經檢察官陳姿雯到庭執行職務。
中    華    民    國    98    年    5     月    8     日
                  刑事第二庭    審判長法  官  王屏夏
                                      法  官  王偉光
                                      法  官  吳幸娥
以上正本證明與原本無異
如不服本判決，應於送達後10日內敘明上訴理由，向本院提出上
訴狀，上訴於本院第二審合議庭 (應附繕本) 。其未敘述上訴理
由者，應於上訴期間屆滿後20日內向本院補提理由書「切勿逕送
上級法院」。
                                      書記官  蕭佩宜
中    華    民    國    98    年    5     月    11    日
附表：
┌──┬──────────┬────────────┐
│編號│罪名                │  宣告刑                │
├──┼──────────┼────────────┤
│一  │丁○○販賣第二級毒品│處有期徒刑參年陸月，販賣│
│    │                    │第二級毒品所得財物新臺幣│
│    │                    │伍佰元沒收，如全部或一部│
│    │                    │不能沒收時，以其財產抵償│
│    │                    │之。                    │
├──┼──────────┼────────────┤
│二  │丁○○販賣第二級毒品│處有期徒刑參年陸月，販賣│
│    │                    │第二級毒品所得財物新臺幣│
│    │                    │伍佰元沒收，如全部或一部│
│    │                    │不能沒收時，以其財產抵償│
│    │                    │之，扣案之0000000│
│    │                    │三一九號行動電話壹支（含│
│    │                    │ＳＩＭ卡壹枚）沒收。    │
└──┴──────────┴────────────┘
附錄本案論罪科刑法條全文：
毒品危害防制條例第4條
製造、運輸、販賣第一級毒品者，處死刑或無期徒刑；處無期徒
刑者，得併科新臺幣1 千萬元以下罰金。
製造、運輸、販賣第二級毒品者，處無期徒刑或7 年以上有期徒
刑，得併科新臺幣7 百萬元以下罰金。
製造、運輸、販賣第三級毒品者，處5 年以上有期徒刑，得併科
新臺幣5 百萬元以下罰金。
製造、運輸、販賣第四級毒品者，處3 年以上10年以下有期徒刑
，得併科新臺幣3 百萬元以下罰金。
製造、運輸、販賣專供製造或施用毒品之器具者，處1 年以上7
年以下有期徒刑，得併科新臺幣1 百萬元以下罰金。
前五項之未遂犯罰之。


司法院資訊處製作；財團法人民間司法改革基金會備份。
